臺灣士林地方法院民事裁定
111年度小抗字第7號
抗  告  人  蕭詠霖  
相  對  人  澄希貿易有限公司

法定代理人  郭昕怡  
上列當事人間請求返還價金事件，抗告人對於民國111年5月31日
本院士林簡易庭111年度士小字第869號裁定提起抗告，本院裁定
如下：
    主  文
原裁定廢棄。
抗告訴訟費用新臺幣壹仟元由相對人負擔。
    理  由
一、按抗告法院認抗告為有理由者，應廢棄或變更原裁定；非有
    必要，不得命原法院或審判長更為裁定。上開規定，於小額
    事件之抗告程序準用之。民事訴訟法第492條、第436條之32
    第3 項分別定有明文。又管轄權之有無，應依原告主張之事
    實，按諸法律關於管轄之規定而為認定，與其請求之是否成
    立無涉。至於原告主張之事實是否真正存在，則為實體法上
    之問題，不能據為定管轄之標準（最高法院65年台抗字第16
    2號裁判參照）。次按消費關係指消費者與企業經營者間就
    商品或服務所發生之法律關係，因消費關係而向法院提起之
    訴訟為消費訴訟，得由消費關係發生地之法院管轄，此觀諸
    消費者保護法第2條第3款、第5款、第47條規定自明。
二、抗告意旨略以：伊係向相對人公司所經營位在臺北市內湖區
    舊宗路之「褲魔COMODE」門市儲值購買物品，依照民事訴訟
    法第6條、消費者保護法第47條，鈞院應有管轄權。又伊先
    前曾向相對人公司設址處寄發存證信函而遭退件，嗣後始知
    其實際營業地點為臺北市○○區○○街000號2樓，經原審派警至
    該處訪查得知晟曦核酸子生物科技股份有限公司（下稱晟曦
    公司）設址於該處，而相對人公司曾公告遭晟曦公司合併，
    且兩者登記電話均相同，相對人公司法定代理人亦擔任晟曦
    公司監察人，益徵相對人公司實際營業地址確在臺北市士林
    區，依民事訴訟法第2條第2項規定，鈞院亦有管轄權。原審
    卻以相對人公司設址在桃園市大園區，將本件裁定移送臺灣
    桃園地方法院，顯有違誤，爰依法提出抗告，請求廢棄原裁
    定等語。
三、經查，抗告人主張其向相對人公司經營位在臺北市內湖區之
    「褲魔COMODE」儲值購買物品，並起訴請求相對人公司返還
    儲值金額等情，業據提出儲值餘額查詢截圖、門市名片可佐
    （見原審卷第22頁、本院卷第24頁），堪認兩造間所生之法
    律關係為消費關係，本件自屬因消費關係所提起之消費訴訟
    。是以，抗告人主張本件得由消費關係發生地之法院亦即本
    院管轄，揆諸前揭規定及說明，本院就本件訴訟應有管轄權
    ，原審依職權將本件訴訟裁定移送臺灣桃園地方法院，即有
    違誤，抗告意旨指摘原裁定不當，求予廢棄，為有理由，應
    廢棄原裁定。
四、據上論結，本件抗告為有理由，爰裁定如主文。 
中    華    民    國   111    年    8     月    10   日
                    民事第三庭審判長法  官  陳月雯  
                              
　　　　　　　　　　　　　　　　　　法  官  陳菊珍
                                    
　　　　　　　　　　　　　　　　　　法  官  劉育琳
以上正本係照原本作成。
本件裁定不得再抗告。
中　　華　　民　　國　　111 　年　　8 　　月　　10　　日
                                    書記官  邱勃英